臺灣高等法院交通事件裁定　　　　　　　　　　　　九十一年度交抗字第六九七號
　　抗　告　人
　　即受處分人　甲○○
右抗告人因違反交通管理處罰條例案件，不服臺灣橋地方法院，中華民國九十一年七
月二十九日所為裁定（九十一年度交聲字第九六三號），提起抗告，本院裁定如左：
    主  文
原裁定及原處分均撤銷。
甲○○不罰。
    理  由
一、原裁定略以：抗告人即受處分人甲○○於九十年七月十二日凌晨二時三十分許，
    騎駛車牌ＧＶＦ─九八一號重型機車，行經臺北縣泰山鄉○○路○段點橋頭處，
    遇警臨檢，經警要求接受酒精測試而拒絕，並騎機車逃逸，因而駁回受處分人否
    認拒絕測試並逃逸之異議聲明。
二、抗告意旨略以：抗告人受處分人甲○○不會喝酒，當時伊後方尚有一輛機車受檢
    ，且伊確有出示一張影印之駕照，如伊有意逃逸，自不可能停車受檢等語。經查
    ：
三、汽車駕駛人拒絕接受酒精濃度測試之檢定者，處新臺幣六萬元罰鍰，並吊銷其駕
    駛執照，道路交通管理處罰條例第三十五條第三項前段定有明文。本件舉發之員
    警何宗陵於原審調查中結證稱：「當天執行路檢勤務，有二個警員執行，對不特
    定車輛執行攔查，對駕駛有異常狀況的車輛攔查。異議人剛下車很正常，當時是
    站在前方的同仁攔下來，我是在後方，沒有看到異議人駕駛的情形，在盤查中有
    和異議人聊天，發現異議人有酒味，我就請他稍等一下，我要拿酒精測試儀器，
    結果他騎機車就跑掉，他給我的執照是影本，在我們攔下異議人這段期間，我們
    只有攔異議人這部車，我們都是一台車盤查之後才攔下一台車，因為我們只有二
    個人，怕攔太多無法處理，我和異議人在交談的時候，另外一個同事是在前方怕
    有車子跑過來，因為異議人只有拿影本的駕照，所以我有給他開無駕照駛，還有
    拒絕酒測。」等語（參見原審卷第二一頁），惟抗告人即受處分人於異議聲明中
    辯稱：伊所騎之機車停於警車後方，提出駕照影本供警方查驗，經警方告知要帶
    正本，並經伊詢問警員可以了嗎？聽到警員說可以了，伊才騎機車離開，詎九十
    年七月二十七日下午收到一張內容為未帶駕照之罰單，一張內容為拒絕酒測之罰
    單等語，參以抗告人上開抗告意旨，足見抗告人係主張其於受臨檢之際，並未飲
    酒，且未受警方要求酒測甚明。而證人即警員何宗陵既證稱抗告人確有停車受檢
    ，並提出影本之駕照供其查驗，且其於盤查中有與抗告人聊天，顯見抗告人並無
    抗拒臨檢之行為，應甚明確。至證人何宗陵雖證稱：伊在聊天過程中，發現異議
    人有酒味，就請他稍等一下，伊要拿酒精測儀器，結果他騎機車就跑掉等情，然
    其要拿酒精測試儀器時，是否已明確告知抗告人即將酒測？未見其證述並提出積
    極之證據，尚難遽為採信，且如警方認為攜帶駕照影本仍屬違規，須開立未帶駕
    照之罰單，何以未當場開立？俟「聊天」後始發現受處分人有酒味而欲拿酒測儀
    器，如此似有違取締常情；又若二位執勤之警員中一人去拿酒測儀器，另一位警
    員自可監督制止抗告人離去，如抗告人強行離去，當有立即追捕或聯絡同仁阻攔
    之反應動作，應不致半個月後，始開立罰單。由是可見，本件應係警員何宗陵前
    往拿酒測儀器時，未明確告知受處分人即將酒測，而於其取回酒測儀器時，始懊
    惱抗告人已離去而併就受處分人未帶駕照正本部分舉發違規開立罰單，應甚明確
    。從而，抗告人上開所辯其於提出駕照影本供警方查驗後，經警方告知要帶正本
    後同意其離去等執法較為寬鬆之情，即有可能。從而，原審認定抗告人遇警臨檢
    ，經警要求接受酒精測試而拒絕，並騎機車逃逸，而裁定駁回受處分人否認拒絕
    測試並逃逸之異議聲明，尚有未當。抗告人以上開理由提起抗告，應有理由，自
    應由本院將原裁定及原處分撤銷更為抗告人甲○○不罰之諭知。
四、據上論結，依道路交通事件處理辦法第二十六條、刑事訴訟法第四百十三條，裁
    定如主文。
中      華      民      國    九十一    年      八      月    二十八    日
                              臺灣高等法院交通法庭
                                  審判長法  官  黃  瑞  華
                                        法  官  陳  坤  地
                                        法  官  雷  雯  華
右正本證明與原本無異。
不得抗告。
                                        書記官  陳  思  云
中      華      民      國    九十一    年      八      月    二十九    日
